---
title: "`r paste(params$title)`"
format: 
  email:
    toc: true
    toc-title: "Jump To"
    theme:
      - lux
    logo: "logo-en.svg"
    other-links:
    - text: Download Report
      href: "Reunion d'Échange sur la Situation et Riposte à l'Épidemie de Rougeole au Burundi.pdf"
      icon: download
params:
  title: "Reunion d'Échange sur la Situation et Riposte à l'Épidemie de Rougeole au Burundi"
execute: 
  echo: false
  warning: false
email-attachements:
  - "`r paste0(params$title,'.pdf')`"
---


```{r}
#| label: setup
#| include: false

library(targets)
library(tarchetypes)
library(tidyverse)
library(glue)
library(quarto)
```

```{r}
#| label: parameters
tar_load_everything()


```





::: {.callout-note}

## Dernière mise à jour

`r meeting_date`

:::


## Participants  la réunion
Cette réunion s'est déroulée en présence de:

* `r participant1`
- `r participant2`
* `r participant3`
* `r participant4`
* `r participant6`
* `r participant7`
* `r participant8`
* `r participant9`

## Revue de la situation épidémiologique dans le pays 

Quelques points saillants sur la situation épidémiologique de la rougeole au Burundi:

`r glue({maj_epidemie})`


## Principaux Défis 

Les principaux défis identifiés par le PEV sont: 

`r glue({defis})`

## Appui Demandé par le PEV 

Le PEV sollicite des partenaires sur: 

`r glue({gap})`

## Perspectives

Il a été convenu à la suite de la reunion de:

`r glue({pers})`

:::{.callout-note}

## Durée et logistique de la réunion

Cette reunion s'est déroulée entre 14h00 et 15h16 (heure de Libreville) sur Microsoft Teams avec pour modérateur `r participant7`

:::

:::{.email}

:::{.subject}

`r paste("Rapport de la", params$title, sep = " ")`
:::


Chers Collègues, 
Veuillez trouver en dessous le rapport de la `r params$title`.


`r meeting_date` en présence de:

* `r participant1`
- `r participant2`
* `r participant3`
* `r participant4`
* `r participant6`
* `r participant7`
* `r participant8`
* `r participant9`

## Revue de la situation épidémiologique dans le pays 

Quelques points saillants sur la situation épidémiologique de la rougeole au Burundi:

`r glue({maj_epidemie})`


## Principaux Défis 

Les principaux défis identifiés par le PEV sont: 

`r glue({defis})`

## Appui Demandé par le PEV 

Le PEV sollicite des partenaires sur: 

`r glue({gap})`

## Perspectives

Il a été convenu à la suite de la reunion de:

`r glue({pers})`

:::{.callout-note}

## Durée et logistique de la réunion

*Cette reunion s'est déroulée entre 14h00 et 15h16 (heure de Libreville) sur Microsoft Teams avec pour modérateur `r participant7`*

:::


:::


```{r}
#| label: download
#| include: false
quarto_render(input = "output.qmd", execute_params = list("title" = title), output_file = glue("{title}.pdf"))

```



















