---
title: "`r paste(params$title)`"
typst-logo: 
  path: "logo-en.svg"
format: PrettyTypst-typst
params:
  title: "Reunion d'Échange sur la Situation et Riposte à l'Épidemie de Rougeole au Burundi"
execute: 
  echo: false
  warning: false
---


```{r}
#| label: setup
#| include: false

library(targets)
library(tarchetypes)
library(tidyverse)
library(glue)
library(quarto)
```

```{r}
#| label: parameters
tar_load_everything()


```

::: {.callout-note}

## Dernière mise à jour

`r meeting_date`

:::


## Participants  la réunion
Cette réunion s'est déroulée en présence de:

* `r participant1`
- `r participant2`
* `r participant3`
* `r participant4`
* `r participant6`
* `r participant7`
* `r participant8`
* `r participant9`

## Revue de la situation épidémiologique dans le pays 

Quelques points saillants sur la situation épidémiologique de la rougeole au Burundi:

`r glue({maj_epidemie})`


## Principaux Défis 

Les principaux défis identifiés par le PEV sont: 

`r glue({defis})`

## Appui Demandé par le PEV 

Le PEV sollicite des partenaires sur: 

`r glue({gap})`

## Perspectives

Il a été convenu à la suite de la reunion de:

`r glue({pers})`

:::{.callout-note}

## Durée et logistique de la réunion

Cette reunion s'est déroulée entre 14 et 15 h 16 (heure de Libreville) sur Microsoft Teams avec pour modérateur `r participant7`

:::

